臺灣新竹地方法院刑事判決　　　　　　　　　　　　　　九十二年度自字第二九號
　　自　訴　人　甲○○ ○○○○○ 株式會社
　　　　　　　　　　　　　　N.
　　代　表　人　丙○○○
　　自訴代理人　洪大明律師
　　　　　　　　徐國楨律師
　　被　　　告　戊○○
　　選任辯護人　洪桂如律師
　　　　　　　　羅秉成律師
　　　　　　　　魏順華律師
右列被告因背信等案件，經自訴人追加自訴，本院判決如左：
    主  文
本件追加自訴不受理。
    理  由
一、本件追加自訴意旨略以：被告戊○○明知Ｃｈｉｌｌｅｒ配合相關系統之介面軟
    體程式著作權係自訴人甲○○　○○○○○株式會社所有，且明知日本Ｍ—Ｔｅｃｈ公司
    出售新竹科學園區茂德科技股份有限公司Ｃｈｉｌｌｅｒ機檯內使用之上開程式
    係盜拷重製自訴人甲○○　○○○○○株式會社前揭程式而來，竟自日本輸入未經著作權
    人即自訴人甲○○　○○○○○株式會社同意授權重製之上開軟體程式重製物，爰追加自
    訴被告涉犯修正前著作權法第八十七條第三款、第九十三條第三款之以輸入未經
    著作財產權人授權重製之重製物方法侵害他人之著作權（即修正後著作權法第八
    十七條第三款、第九十三條第一項第二款之意圖營利，而以輸入未經著作財產權
    人授權重製之重製物方法侵害他人之著作財產權）罪嫌等語。
二、按於第一審辯論終結前，得就與本案相牽連之犯罪，追加起訴。又自訴程序，除
    本章有特別規定外，準用第二百四十六條、第二百四十九條及前章第二節（即起
    訴，自第二百六十四條至第二百七十條）、第三節關於公訴之規定，刑事訴訟法
    第二百六十五條第一項、第三百四十三條分定有明文。據此，自訴人甲○○　○○○
    ○○株式會社自訴被告戊○○涉犯著權法第九十一條第一項之非法重製罪嫌後（嗣
    已撤回此部分之自訴），以被告戊○○一人犯數罪之相牽連犯罪關係，追加起訴
    被告戊○○涉犯修正前著作權法第八十七條第三款、第九十三條第三款之以輸入
    未經著作財產權人授權重製之重製物方法侵害他人之著作權（即修正後著作權法
    第八十七條第三款、第九十三條第一項第二款之意圖營利，而以輸入未經著作財
    產權人授權重製之重製物方法侵害他人之著作財產權）罪嫌，揆諸前揭說明，依
    法自無不合，合先敘明。
三、第按、告訴乃論之罪，已不得為告訴者，不得再行自訴。又不得提起自訴而提起
    者，應諭知不受理之判決，並得不經言詞辯論為之，刑事訴訟法第三百二十二條
    、第三百三十四條、第三百四十三條、第三百零七條分別定有明文。經查，自訴
    人甲○○　○○○○○株式會社追加自訴被告戊○○涉犯修正前著作權法第八十七條第三
    款、第九十三條第三款之以輸入未經著作財產權人授權重製之重製物方法侵害他
    人之著作權（即修正後著作權法第八十七條第三款、第九十三條第一項第二款之
    意圖營利，而以輸入未經著作財產權人授權重製之重製物方法侵害他人之著作財
    產權）罪嫌，依修正前、後同法第一百條前段規定，均須告訴乃論。然被告戊○
    ○於本院九十二年七月七日訊問時即明確供稱：「我們公司不生產ｃｈｉｌｌｅ
    ｒ，只是壹個代理商，我們只是代理進口ｃｈｉｌｌｅｒ，跟自訴人生產的ｃｈ
    ｉｌｌｅｒ功能、型號都不同，但是介面是一樣的，但是是由出口的日本商提供
    的，我們是直接從日本進口ｃｈｉｌｌｅｒ機台與介面到臺灣給客戶，但不包括
    客戶自己的主機台，ｙｕｒｉｋａｉ公司進口的」等情明確。據此，自訴人甲○○
    ○○○○○ 株式會社至遲於九十二年七月七日即知悉被告戊○○涉犯修正前著作權法
    第八十七條第三款、第九十三條第三款之以輸入未經著作財產權人授權重製之重
    製物方法侵害他人之著作權（即修正後著作權法第八十七條第三款、第九十三條
    第一項第二款之意圖營利，而以輸入未經著作財產權人授權重製之重製物方法侵
    害他人之著作財產權）罪嫌，然遲至九十三年三月三日始具狀追加自訴被告戊○
    ○涉犯修正前著作權法第八十七條第三款、第九十三條第三款之以輸入未經著作
    財產權人授權重製之重製物方法侵害他人之著作權（即修正後著作權法第八十七
    條第三款、第九十三條第一項第二款之意圖營利，而以輸入未經著作財產權人授
    權重製之重製物方法侵害他人之著作財產權）罪嫌，有自訴人甲○○　○○○○○株式會
    社九十三年三月三日補充審前準備書狀暨本院九十三年三月十九日準備程序筆錄
    在卷可參，顯已逾告訴期間。
四、綜上，自訴人甲○○　○○○○○株式會社就被告戊○○涉犯修正前著作權法第八十七條
    第三款、第九十三條第三款之以輸入未經著作財產權人授權重製之重製物方法侵
    害他人之著作權（即修正後著作權法第八十七條第三款、第九十三條第一項第二
    款之意圖營利，而以輸入未經著作財產權人授權重製之重製物方法侵害他人之著
    作財產權）罪嫌部分，已不得為告訴，自不得再行自訴，惟竟為追加自訴，爰依
    首揭規定，不經言詞辯論，逕為追加自訴不受理判決之諭知。
五、另自訴人台控科技股份有限公司自訴被告戊○○、己○○、丁○○、乙○○等涉
    犯背信罪嫌及自訴被告戊○○另涉犯妨害信用罪嫌部分，嗣後另行審結，一併敘
    明。
據上論斷，應依刑事訴訟法第三百三十四條、第三百四十三條、第三百零七條，判決
如主文。
中　　　華　　　民　　　國　　九十三　　　年　　　八　　月　　三十一　　日
                              臺灣新竹地方法院刑事第三庭
                                  審判長法  官  汪　銘　欽
                                        法  官  高　敏　俐
                                        法  官  黃　美　盈
右正本證明與原本無異。
如不服本判決，應於判決送達後十日內向本院提出上訴狀（應附繕本），上訴於臺灣
高等法院。
                                        書記官  馮　玉　玲
中　　　華　　　民　　　國　　九十三　　　年　　　八　　月　　三十一　　日
